# 递延收益的纳税调增调减问题

提问人：jadeeking 时间：2022-12-08 12:36:30
企业 2021 年获得应征税与资产相关政府补助 400 万，账面确认递延收益 400 万，用于购入资产 400 万，假如当年确认折旧 40 万（简化考虑），其他收益 40 万。当年所得税汇算清缴，纳税调增360 万。
1 、从 2022 年开至 2030 年每年其他收益 40 万是否应该纳税调减？
2 、从 2022 年开始至 2030 年每年折旧的 40 万是否应该纳税调增？
3 、如果 2022 年开始每年只做其他收益纳税调减 40 万，折旧不做纳税调增，那么相当于这 400 万只是提前交了税，然后又分期给企业抵扣了。相当于先交后抵，没交税？？？？

回答人：chenyiwei
从 2022 年起，每年递延收益转入形成的其他收益应作纳税调减，但固定资产折旧不做纳税调增。即，后续 10 年内，每年纳税调减 40 万。
该笔 400 万政府补助已在收到当年一次性计入应纳税所得额，后续年度不再重复计入，并不是主帖所理解的“最终没有纳税”。只是一个暂时性差异而已。